高雄高等行政法院裁定
　　　　　　　　　　　　　　　　　　 94年度訴字第00542號
抗　告　人　高雄市台灣石油產業工會
即　原　告
代　表　人　甲○○
相　對　人　行政院勞工委員會
即　被　告
代　表　人　陳菊
上列當事人間因工會法事件，抗告人對本院於中華民國94年8月
1日所為裁定提起抗告，本院裁定如下：
    主      文
原裁定撤銷。
    理      由
一、按原法院或審判長認抗告為有理由者，應撤銷或變更原裁定
    ，為行政訴訟法第272條準用民事訴訟法第490條第1項所明
    定。
二、抗告意旨略以：本件係因登記涉訟事件，依行政訴訟法第18
    條準用民事訴訟法第17條，本院應有管轄權，請求廢棄原裁
    定等語。
三、按因登記涉訟者，得由登記地之法院管轄。又同一訴訟，數
    法院有管轄權者，原告得任向其中一法院起訴，行政訴訟法
    第18條準用民事訴訟法第17條及第22條定有明文。又「工會
    之主管機關：在中央及省為行政院勞工委員會；在直轄市為
    直轄市政府；在縣 (市)為縣 (市)政府。但其目的事業應受
    各該事業之主管機關指導、監督。」「發起組織工會，應有
    第六條所規定人數之連署，向主管機關登記。發起人應即組
    織籌備會，辦理徵求會員、召開成立大會等籌備工作。工會
    組織完成時，應將籌備經過、會員名冊、職員略歷冊，連同
    章程各一份，函送主管機關備案，並由主管機關發給登記證
    書。」為工會法第3條及第9條第1項、第2項所規定。本件抗
    告人起訴主張：緣中國石油股份有限公司煉製事業部高雄煉
    油廠及大林煉油廠員工甲○○等32名勞工，於民國（下同）
    93年2月20日向高雄市政府登記發起組織高雄市台灣石油產
    業工會，案經原處分機關高雄市政府以93年3月8日高市府勞
    1字第0930013079號函同意籌組，並請甲○○等32人發起人
    將籌備經過、會員名冊、職員略歷冊及章程送高雄市政府備
    案，經該府以93年4月13日高市府勞一證字第0930027688號
    高雄市工會登記證書處分，發給抗告人登記證書在案。不料
    訴外人台灣石油工會不服上開二處分，以利害關係人身分提
    起訴願，竟遭訴願決定機關即相對人將原處分撤銷，因而損
    害抗告人權利，爰訴請將訴願決定撤銷等語。經核，本件係
    因工會設立登記而涉訟。此項抗告人籌組工會所生之登記事
    件，其登記地在高雄市，揆諸前揭說明，亦得由登記地所在
    之本院管轄，抗告人抗告聲明廢棄原裁定，難謂無理由，原
    裁定應予撤銷。
四、依行政訴訟法第272條、民事訴訟法第490條第1項，裁定如
    主文。
中　　華　　民　　國　　94　　年　　8　　月　  16  　日
                     第三庭審判長法官   江幸垠
                           法      官   戴見草
                           法      官   簡慧娟
以上正本係照原本作成。
如不服本裁定，應於裁定送達後10日內以書狀敘明理由，經本院
向最高行政法院提出抗告（須按對造人數附具繕本）；並應預繳
送達用掛號郵票6份（每份34元）。
中　　華　　民　　國　　94　　年　 　8　　月　 16  　 日
　　　　　　　　　　　　　　書  記 官   楊曜嘉
